【裁判字號】    89,簡上,5
【裁判日期】    890605
【裁判案由】    毀棄損壞
【裁判全文】
臺灣苗栗地方法院刑事判決                            八十九年度簡上字第五號
    上  訴  人  臺灣苗栗地方法院檢察署檢察官
    被上訴  人  甲○○
    即  被  告
右上訴人因被告毀損等案件，不服台灣苗栗地方法院苗栗簡易庭八十八年度苗簡字第
七一一號中華民國八十八年十月十三日第一審簡易判決（聲請案號：台灣苗栗地方法
院檢察署八十八年度偵字第四一四號），提起上訴，本院判決如左：
    主  文
上訴駁回。
    事實及理由
一、本案經本院理結果，認第一審簡易判決認事用法及量刑均無不當，應予維持，並
    引用第一審判決書記載之事實、證據及理由。
二、上訴意旨略以：告訴人以被告平日欺壓善良，又係累犯，原審僅判處被告拘役五
    十日，且得易科罰金，量刑顯然太輕，是具狀請求檢察官上訴云云。經查原審認
    定被告犯罪事實係被告為累犯，在苗栗縣大湖鄉○○村○鄰○○路六二之六號乙
    ○○所開設之「大湖」遊藝場，基於毀損之故意，當場拿椅子砸毀店內電動玩具
    ，嗣接續於同日二十時四十五分、五十分許再度進入店內砸毀電動玩具，前後三
    次總共砸毀上開店內電動玩具滿貫大亨二台、滿天星二台、五將卜一台，足以生
    損害於乙○○，甲○○復恐嚇乙○○不能開店，否則就要其好看等詞，令乙○○
    心生畏懼，並致生危害於乙○○之安全等情，並以被告甲○○於警訊及偵查中坦
    承右揭毀損犯行否認恐嚇犯行，然上開犯行與告訴人乙○○、證人即當日到場處
    理警員陳木榮、證人即大湖遊藝場開分員黃睿平及證人即當日在大湖遊藝場內之
    詹德其於警訊中之證述情節相符，及有受損電動機台照片六張等證物為憑。審酌
    累犯加重其刑及科刑時一切情狀量處被告宣告刑拘役五十五日。
 三、按科刑時應審酌一切情狀，尤應注意左列事項，為科刑輕重之標準：（一）犯
     罪之動機。（二）犯罪之目的。（三）犯罪時所受之剌激。（四）犯罪之手段
     。（五）犯人之生活狀況。（六）犯人之品行。（七）犯人之智識程度。（八
     ）犯人與被害人平日之關係。（九）犯罪所生之危險或損害。（一○）犯罪後
     之態度。刑法第五十七條所明定。又刑事審判旨在實現刑罰權之分配的正義，
     法院對被上訴人即被告之科刑，符合罪刑相當之原則，使輕重得宜，罰當其罪
     ，以契合社會之法律感情，審酌上開刑法第五十七條明定科刑時應審酌之一切
     情狀，注意該條所列十項科刑輕重之標準，量刑之輕重，乃法院自由裁量之職
     權。倘未逾越法定法律所規定之範圍，或濫用其權限，即不得任意指摘為違法
     ，以為上訴之理由。本案上訴人除原審所提出之證據外，並未另提出新證據供
     本院參考，從新認定犯罪事實，及本院所認定之犯罪事實與原審相同。而刑法
     第三百五十四條法定刑為二年以下有期徒刑、拘役或五百元以下罰金；同法第
     三百零五條法定刑為二年以下有期徒刑、拘役或三百元以下罰金，依刑法第五
     十五條後段規定牽連犯裁判上一罪關係，從一重處罰，原審依據刑法第三百五
     十四條毀損罪規定，審酌上開五十七條一切情狀後，量處被上訴人即被告拘役
     五十五日，合於法律之規定，及罪刑相當之原則，自不得以量刑太輕作為上訴
     之理由。是上訴人之上訴，為無理由，應予駁回。
三、據上論斷，應依刑事訴訟法第四百五十五條之一第三項、第三百七十三條、第三
    百六十八條，判決如主文。
本案經檢察官蔡忠熙到庭執行職務。
中      華      民      國    八十九    年      六      月      五      日
                 審判長法  官  巫  政  松
                                          法  官  周  淡  怡
                                          法  官  張  珈  禎
右正本證明與原本無異。
本件不得上訴。
                                          書記官  楊  慧  萍
中      華      民      國    八十九    年      六      月    十二      日
附錄本案論罪科刑法條全文


司法院資訊處製作；財團法人民間司法改革基金會備份。
